# 请教陈版材料成本为供应商副产品的成本核算问题

提问人：holidaycc 时间：2023-09-19 15:31:30
陈版您好，公司产品所含的主材之一为铝矿的副产品，这种副产品对于铝矿公司而言没有价值，如果公司不用的话也就是排放处理；公司获取了之后利用自身技术提取，可以获取所需材料，与铝矿公司合作建立了一个子公司，铝矿公司是免费提供该副产品让公司提纯加工的，这种情况下，公司的该材料无采购材料成本是否合理呢

回答人：chenyiwei
铝矿公司是免费提供该副产品让公司提纯加工，则铝矿方面是否会要求其他回报？
如果完全不要求其他回报（例如，因为本企业消纳该副产品，减少了其治理污染的支出，故免费提供），则该项原材料的成本为零，也是合理的。

提问人：holidaycc 时间：2023-09-24 22:23:07
铝矿公司参股，可以从中分红，且铝矿公司免费还提供了厂房和设备，目前在要求该子公司核算及支付铝矿公司厂房及设备的租金，但对原材料成本还未确定需不需要赋予，在考虑让公司提供行业内该副产品的市场价格，但尚未找到，考虑如果有合理市场就按照市价赋予，没有的话考虑免费，是否合适呢

回答人：chenyiwei
也可以这样处理。